【裁判字號】    95,訴緝,10
【裁判日期】    950407
【裁判案由】    毒品危害防制條例
【裁判全文】
臺灣基隆地方法院刑事判決              95年度訴緝字第10號
公  訴  人  臺灣基隆地方法院檢察署檢察官
被      告  乙○○
                    現於臺灣基隆監獄基隆分監
上列被告因毒品危害防制條例案件，經檢察官提起公訴（95年度
毒偵字第2265號），本院合議庭裁定由受命法官獨任進行簡式審
判程序，茲判決如下：
    主  文
乙○○連續施用第一級毒品，累犯，處有期徒刑玖月，扣案之第
一級毒品海洛因貳包合計淨重零點陸公克、壹包毛重零點公
克（不含包裝袋）沒收銷燬之，裝置上開第一級毒品海洛因之包
裝袋個、注射針筒壹支均沒收。
    理  由
一、犯罪事實：
    乙○○前因施用毒品案件，經送觀察、勒戒後，認無繼續施
    用毒品之傾向，由臺灣基隆地方法院檢察署檢察官於民國（
    下同）89年2 月29日，以89年度毒偵緝字第70號為不起訴處
    分確定；又因施用毒品案件，經送觀察、勒戒後，認有繼續
    施用毒品之傾向，先送強制戒治，再由臺灣基隆地方法院檢
    察署檢察官提起公訴，經本院於91年4 月17日，以91年度訴
    字第103號判處有期徒刑7月確定，與與先前因偽造有價證券
    案件，經臺灣高等法院90年度上訴字第2827號判處有期徒刑
    1 年1月確定，兩案接續執行，已於93年4月20日縮短刑期執
    行完畢。猶不知悔改，復基於施用第1 級毒品海洛因之概括
    犯意，自94年7月18日起至95年3月13日止，連續在台北縣三
    重市○○街146 號居所或基隆市○○區○○路19巷8之5號住
    處，以針筒注射之方式，施用第1 級毒品海洛因多次。嗣為
    警分別於（一）94年7 月19日15時40分許，在基隆市○○路
    、信七路口為警查獲，並扣得海洛因2 包合計淨重0.36公克
    、注射針筒1支；（二）95年3月14日12時30分許，在台北縣
    蘆洲市○○街267巷口為警通緝到案，並扣得海洛因1包毛重
    0.3公克。
二、程序事項：
    本件被告乙○○所犯者非為死刑、無期徒刑、最輕本刑為 3
    年以上有期徒刑之罪或高等法院管轄第一審案件，其於準備
    程序進行中，先就被訴事實為有罪之陳述，經告知其簡式審
    判程序之旨，並聽取公訴人之意見後，本院依刑事訴訟法第
    273條之1第1項之規定，裁定由受命法官獨任進行簡式審判
    程序，合先敘明。
三、認定事實所依據之證據及理由：
（一）被告自白：被告於本院審理中自白其於前述時、地施用第
      1 級毒品之犯行事實，其任意自白核與下列事證相符，應
      堪採為證據。
（二）尿液檢驗結果：台灣尖端先進生技醫藥股份有限公司用藥
      物檢驗報告乙紙（附於94年度偵字第2916號偵查卷第58頁
      ）：被告經警查獲後採集之尿液經檢驗結果，呈海洛因代
      謝物嗎啡陽性反應。
（三）扣案物證：本案有第1級毒品海洛因3包（2 包合計淨重0.
      36公克、1 包毛重0.3公克，有法務部調查局調壹科字第
      320003087號鑑定通知書1 紙在卷可稽）及裝置上開第1級
      毒品之包裝袋3個、注射針筒1支可資佐證，經被告供明均
      係供其施用毒品所用之物。
（四）臺灣基隆地方法院檢察署89年度毒偵緝字第70號不起訴處
      分書、91年度毒偵緝字第12號起訴書、本院91年度訴字第
      103號判決書及台灣高等法院被告全國前案紀錄表。
四、論罪及科刑之理由：
（一）查海洛因係毒品危害防制條例第2條第2項第1款所定之第1
      級毒品。核被告乙○○所為，係犯毒品危害防制條例第10
      條第1 項之施用第1級毒品罪。又被告施用第1級毒品前後
      ，持有第1級毒品之低度行為，應為其施用第1級毒品之高
      度行為所吸收，不另論罪。
（二）又被告先後多次施用毒品之犯行，時間緊接，犯罪構成要
      件相同，顯係基於概括犯意反覆為之，應依連續犯之規定
      論以一罪，並加重其刑。未經公訴人起訴部分，與前揭本
      院認定有罪部分，有連續犯之裁判上一罪關係，本院自得
      併予審理，附此敘明。
（三）末查被告曾受前揭犯罪事實欄所載有期徒刑之執行完畢，
      有臺灣高等法院被告全國前案紀錄表在卷可稽，其受有期
      徒刑之執行完畢後，5 年以內再犯本件有期徒刑以上之罪
      ，為累犯，應遞加重其刑。
（四）本院審酌毒品對於人體會產生成癮性，係足以危害個人健
      康及社會安全之管制藥物，被告經過執行觀察、勒戒，猶
      不知戒除濫行施用毒品惡習，再犯本件施用毒品罪，深陷
      毒坑無法自拔，及其犯罪之自我麻醉動機、犯罪之手段、
      所生自我戕害結果及犯罪後坦承犯行之態度等一切情狀，
      量處如主文所示之刑，以示懲儆。
（五）扣案之第1級毒品海洛因2包合計淨重0.36公克、1包毛重
      0.3公克（不含包裝袋）、為查獲之毒品，應依毒品危害
      防制條例第18條第1 項前段之規定宣告沒收銷燬之，裝置
      上開第1級毒品之包裝袋3個、注射針筒1 支，為被告所有
      供施用第1 級毒品所用之物，業據被告於本院審判時供明
      在卷，依刑法第38條第1項第2款之規定宣告沒收。
五、適用之法律依據：
    刑事訴訟法第273 條之1 第1 項、第299 條第1 項前段，毒
    品危害防制條例第10條第1項、第18條第1項前段，刑法第11
    條前段、第56條、第47條、第38條第1項第2款。
本案經檢察官甲○○到庭執行職務。
中    華    民    國    95    年    4     月    7     日
                  刑事第三庭法    官  齊潔
以上正本證明與原本無異。
對於本件判決如有不服，應於收受送達後10日內，向本院提出上
訴書狀，上訴於臺灣高等法院，並按他造當事人之人數附具繕本
。
中    華    民    國    95    年    4     月    7     日
                            書 記 官  潘端典
附錄論罪法條：
毒品危害防制條例第10條
施用第一級毒品者，處6月以上5年以下有期徒刑。
施用第二級毒品者，處3年以下有期徒刑。


司法院資訊處製作；財團法人民間司法改革基金會備份。
